# 求教陈版主：同一控制下企业合并净资产为负数的公司的一些考虑

提问人：豆豆她爹 时间：2015-05-15 18:05:08
陈版主：A、B公司均为某国有集团下属二级子公司，其中A公司根据集团意思拟收购B公司100%股权。以 2014 年 6 月 30 日为基准日对B公司进行了审计和评估。B公司账面净资产为-1.2亿元，评估价值为-0.5亿元。双方以 0 对价转让。 因为A公司想上新三板，针对上述情况，有以下疑虑： 1 、本次收购价格的公允性是否存在问题，而且收购后将使公司的合并净资产远低于母公司净资产，对公司整体变更过程中的资本充实情况产生不利影响，对公司改制挂牌是否存在负面影响？ 2 、本次收购属于承债式收购，将承担评估时点在评估报告中体现的债权债务，因此将会损害A公司小股东利益。 3 、我也把之前论坛中针对该事项的合并报表的帖子浏览了一下，有这么一个疑问，是否应针对B公司的账面亏损金额在A公司单家报表计提预计负债，以后年度根据B公司每年弥补亏损情况在合并报表层面结转预计负债？ 针对上述情况，不知道考虑的正确与否，谢谢！

回答人：chenyiwei
你的考虑基本合理。如果确实要承担B的超额亏损的，则在个别报表层面需确认预计负债，但在合并报表层面，因为B的负债已经全部纳入，所以就应冲回该预计负债，合并报表层面不体现预计负债。